【裁判字號】    98,審聲,350
【裁判日期】    981208
【裁判案由】    停止執行
【裁判全文】
臺灣高雄地方法院民事裁定             98年度審聲字第350號
聲  請  人  乙○○
相  對  人  元大國際資產管理股份有限公司(高雄十信讓與)
法定代理人  甲○○
當事人間聲請停止執行事件，本院裁定如下：
  主  文
聲請人供擔保新臺幣肆拾萬元後，本院九十八年司執字第一一
六三０六號執行事件之強制執行程序，於本院九十八年補字一七
九七號事件判決確定前應暫予停止。
  理  由
一、按有提起異議之訴時，法院因必要情形或依聲請定相當並確
    實之擔保，得為停止強制執行之裁定，強制執行法第18條第
    2 項定有明文。又按法院依強制執行法第18條第2 項定擔保
    金額而為准許停止強制執行之裁定者，該項擔保係備供債權
    人因停止執行所受損害之賠償，其數額應依標的物停止執行
    後，債權人未能即時受償或利用該標的所受之損害額，或因
    另供擔保強制執行所受之損害額定之，非以標的物之價值或
    其債權額為依據，有最高法院86年度台抗字第442 號裁定意
    旨可供參酌。
二、聲請意旨略以：相對人以受讓寶華商業銀行股份有限公司之
    債務人為許喜，本金新台幣（下同）200 萬元及自民國71年
    11月21日起至清償日止按年息百分之15.75 計算之利息等，
    以債權憑證為執行名義向許喜之繼承人乙○○等人聲請強制
    執行，經鈞院98年度司執字第116306號執行事件予以扣押聲
    請人之存款在案。然相對人於原債務人許喜死亡後並未對許
    喜之繼承人為聲請，反仍向許喜為強制執行之聲請，其所為
    之請求自非合法，不生請求或執行而中斷時效之效力，因此
    許喜之債務時效仍自79年11月13日繼續進行，並未中斷，且
    聲請人未繼承許喜之任何遺產，故聲請人應不負清償責任，
    聲請人業已檢附相關事證向本院提起債務人異議之訴，經本
    院以98年度補字第1797號受理在案，爰聲請准予提供擔保裁
    定停止本院98年度司執字第116306號強制執行程序等語。
三、經查，聲請人主張之上揭事實，業經本院調取上開強制執行
    及債務人異議之訴事件卷宗核閱無訛，足認若聲請人上開主
    張屬實，其將因3,050,218 元之存款（下稱系爭存款）遭本
    院強制執行而受有難以回復之損害，在未經前開債務人異議
    之訴為實體判決確定前，自有停止該部分強制執行之必要。
    是以，本件聲請人之聲請有理由，應予准許。次查，聲請人
    聲請停止執行系爭存款，相對人未能即時受償所受損害之計
    算基準，應以系爭存款與相對人聲請強制執行債權額比較決
    定。又相對人聲請強制執行之債權額為新臺幣（下同）2,00
    0,000 元，高於扣押款項價值3,050,218 元，故本件聲請人
    聲請停止強制執行，相對人無法即時受償之損害額應以2,00
    0,000 元為限。再參酌聲請人提起之債務人異議之訴，屬得
    上訴至第三審之事件，依司法院頒布之辦案要點規定，第一
    、二、三審辦案期限合計4 年4 月，以法定週年利率5%計算
    ，相對人之所受損害應為430,000 元（計算式：2,000, 000
    元×5%×52/12 ＝430,000 元，本院取其整數為酌定之金額
    ），爰酌定本件之擔保金額如主文所示。
四、依強制執行法第18條第2 項，裁定如主文。
中    華    民    國    98    年    12    月    8     日
                      民事第二庭法  官  陳嘉惠
為正本係照原本作成。
如對本裁定抗告須於裁定送達後10日內向本院提出抗告狀，並繳
納裁判費新台幣1,000元。
中    華    民    國    98    年    12    月    8     日
                                書記官  林昭吟


司法院資訊處製作；財團法人民間司法改革基金會備份。
